臺灣高雄地方法院民事判決
110年度訴字第796號
原      告  楊琇詅  
訴訟代理人  林宗儀律師
被      告  許全棋  

訴訟代理人  吳佳融律師
被      告  邱子容  

訴訟代理人  王智恩律師
上列當事人間請求損害賠償事件，本院於民國111年8月9日言詞
辯論終結，判決如下：
    主  文
被告丙○○應給付原告新臺幣壹拾陸萬元，及自民國一百一十年七
月二日起至清償日止，按週年利率百分之五計算之利息。
被告應連帶給付原告新臺幣貳拾肆萬元，及自民國一百一十年七
月二日起至清償日止，按週年利率百分之五計算之利息。
原告其餘之訴駁回。
訴訟費用由被告丙○○負擔百分之十六，被告連帶負擔百分之二十
四，餘由原告負擔。
本判決第一項得假執行；但被告丙○○以新臺幣壹拾陸萬元預供擔
保，得免為假執行。
本判決第二項得假執行；但被告以新臺幣貳拾肆萬元預供擔保，
得免為假執行。
原告其餘假執行之聲請駁回。
    事實及理由
一、原告主張：被告丙○○原為原告之夫（嗣於民國111年4月11日
    離婚），竟為下列㈠部分行為，並與被告乙○○共同為下列㈡、
    ㈢部分行為，而侵害原告之配偶權：
　㈠被告丙○○於106年12月28日在中國大陸與綽號「阿楚」（姓名
    年籍不詳）之女子為性交行為1次。
　㈡被告自109年11月27日起至11月29日止在臺東縣有牽手、挽手
    、搭肩、摟腰，並同宿於煙燻貓民宿、璞草行旅民宿等行為
    。
　㈢被告於110年1月16日同宿於臺北市神旺商務酒店808號房，並
    在房內為性交行為1次。
　　被告前揭行為致原告依次受有相當於新臺幣（下同）200,00
    0元、400,000元、400,000元之精神痛苦（慰撫金），爰依
    民法第184條、第185條之規定提起本訴，並聲明：㈠被告丙○
    ○應給付原告200,000元，及自起訴狀繕本送達翌日起至清償
    日止，按週年利率百分之五計算之利息；㈡被告應連帶給付
    原告800,000元，及自起訴狀繕本送達翌日起至清償日止，
    按週年利率百分之五計算之利息；㈢願供擔保聲請宣告假執
    行。
二、被告則以：就前揭㈠部分，原告提出之錄影檔案及翻拍照片
    並非真正，縱為真正，被告丙○○與「阿楚」之對話內容無從
    證明二人有為性交行為，況原告之請求權業已罹於時效；就
    前揭㈡部分，被告牽手、挽手、搭肩、摟腰等行為僅係純粹
    友誼之表現，且無同宿之事實，又原告與被告丙○○早自109
    年1月起分居，個人性自主決定權應優先於配偶權，自難逕
    認被告有何侵害配偶權可言；就前揭㈢部分，被告未為性交
    行為。此外，原告請求之金額實屬過高，且原告業已事前同
    意被告丙○○之行為，再如認被告丙○○係因過失而為侵權行為
    ，被告丙○○另以其對原告之45,500元債權主張抵銷等語，資
    為抗辯，並聲明：㈠原告之訴駁回；㈡如受不利判決，願供擔
    保聲請宣告免為假執行。
三、兩造不爭執之事實（訴字卷第256頁）：
　㈠被告丙○○原為原告之夫（嗣於111年4月11日離婚）。
　㈡被告丙○○於106年12月17日出境前往中國大陸，嗣於同年12月
    29日入境。
  ㈢被告自109年11月27日起至11月29日止在臺東縣有牽手、挽手
    、搭肩、摟腰等行為。
  ㈣被告自110年1月16日晚間起至凌晨2時56分許有同在臺北市神
    旺商務酒店808號房內之事實。
四、本院得心證之理由：
　㈠被告丙○○於106年12月28日在中國大陸有與「阿楚」為性交行
    為1次：
　⒈此部分之事實，業據原告提出微信簡訊紀錄錄影檔案為證，
    該錄影檔案經本院於言詞辯論時當庭勘驗及翻拍照片後，勘
    驗結果如下（訴字卷第180頁、第217至223頁）：
　⑴檔案時間（下同）0分1秒：
　  微信對話畫面，時間顯示為「2017年12月28日11：12」，對
    方為「阿楚（ω＼）」，另一位使用者的大頭貼顯示為一男性
    戴墨鏡的照片。嗣男大頭貼詢問：「請問地點在？」，對方
    旋即傳送「九方城公寓大堂－西門」之地圖資訊（訴字卷第2
    17頁）。
　⑵0分14秒至0分15秒：
　  男大頭貼問對方怎麼消費，並約對方「阿楚」消費。對方表
    示：「要U（約）阿楚的，麻煩看下這個介紹，謝謝」，並
    傳送一女性照片，男大頭貼則表示：「晚上找你」，對方回
    覆：「好的」（訴字卷第219頁）。
  ⑶0分24秒：
　  男大頭貼詢問細節（問：「晚上到幾點啊？」、「看到了」
    ）（對方答：「23點」）
　⑷1分16秒：
　  對方詢問：「你現在在哪」，男大頭貼回覆：「到囉」，對
    方則表示：「敲門我就開門了」（訴字卷第223頁）。嗣男
    大頭貼傳訊息：「根本就騙人的」、「才做一次就叫我穿衣
    服」，對方回：「大哥，本來就是一次好吧」。
　⒉被告丙○○既不否認上開男性大頭貼為其照片（訴字卷第31頁
    ），亦不爭執其於106年12月28日在中國大陸出差（前揭兩
    造不爭執之事實㈡部分參照），並有入出境紀錄（訴字卷第9
    7頁）可佐，則依前揭勘驗結果所示，被告丙○○在中國大陸
    與「阿楚」相約並完成性交行為乙節，應無疑義，被告丙○○
    空言抗辯：該等對話內容無從證明二人有為性交行為云云，
    顯與一般社會通常觀念不符，自非足採。
　⒊被告丙○○固抗辯：原告提出之錄影檔案及翻拍照片並非真正
    云云；然前揭勘驗結果，畫面顯示均為連續而未中斷，操作
    行動電話（滑動螢幕）之方式亦屬正常、自然等節，業經本
    院於言詞辯論時勘驗屬實（訴字卷第180至181頁），足堪信
    為真正。至被告丙○○雖又抗辯：原告之請求權業已罹於時效
    云云；惟原告主張：其於錄製前揭微信簡訊紀錄時即108年1
    0月12日始知悉上情等語，與其提出翻拍照片（審訴字卷第1
    19頁）所示之拍攝時間相符，尚非無據，而被告丙○○固一度
    抗辯：「錄影者並非108年10月間所錄影」云云（訴字卷第1
    81頁），然經本院闡明其提出相關證據後已明示：「此部分
    沒有其他補充」、「（被告就抗辯時效消滅部分，有無相關
    舉證？）目前沒有」等語（訴字卷第252頁），則原告既於1
    08年10月12日知悉上情，並於110年2月19日提起本訴（審訴
    字卷第11頁右上角收狀戳章參照），自無罹於民法第197條
    第1項前段所示2年時效之問題。
　㈡被告自109年11月27日起至11月29日止在臺東縣有牽手、挽手
    、搭肩、摟腰，並同宿於煙燻貓民宿、璞草行旅民宿等行為
    ：
　⒈被告牽手、挽手、搭肩、摟腰部分：
　　原告主張此部分之事實，既為被告所不否認（前揭兩造不爭
    執之事實㈢部分參照），復經本院於言詞辯論時勘驗屬實（
    訴字卷第182至183頁），並有翻拍照片（訴字卷第235至247
    頁）為證，足堪信為真實。
　⒉被告同宿於煙燻貓民宿、璞草行旅民宿部分：　
　⑴被告丙○○有將車牌號碼000－0000號汽車駛至煙燻貓民宿門口
    ，被告乙○○並自副駕駛座上車；被告另有推著行李箱步出璞
    草行旅民宿之圍牆大門，並將該行李箱置入車牌號碼000－00
    00號汽車車內，再同乘該車離去等節，業經本院於言詞辯論
    時勘驗原告提出之錄影檔案屬實（訴字卷第181至182頁），
    並有翻拍照片（訴字卷第225至233頁）為證。又煙燻貓民宿
    經本院函詢後覆以：被告丙○○透過訂房平台預訂本民宿110
    年11月27日入住，110年11月28日退房，入住房型為夢幻雙
    人房型，包含2客早餐，當天入住人數為2位，駕駛者為男性
    住客等內容，有該民宿110年12月6日回函（訴字卷第93頁）
    附卷可稽，而璞草行旅民宿經本院函詢後亦覆以：被告丙○○
    係以電話訂房，預訂房型為11月28日標準雙人房，含早餐2
    人份，入住人數2人，車號登記AJW－8333等內容，有該民宿1
    10年11月18日高法璞字第001號函暨所附訂房、付款紀錄、
    入住登記表（訴字卷第65至75頁）在卷足憑。從而，被告有
    同宿於煙燻貓民宿、璞草行旅民宿乙節，應無疑義。
　⑵至被告固抗辯：被告乙○○當時住在朋友甲○○家中，並未與被
    告丙○○同宿，並聲明人證甲○○云云（訴字卷第187頁），然
    嗣於111年8月9日言詞辯論時捨棄該人證聲明（訴字卷第252
    頁），復未提出其他證據以佐其詞，自非足採。
　㈢被告於110年1月16日在臺北市有同宿於神旺商務酒店808號房
    之行為：
　⒈被告自110年1月16日晚間起至凌晨2時56分許有同在臺北市神
    旺商務酒店808號房內之事實，為被告所不否認（前揭兩造
    不爭執之事實㈣部分參照），又神旺商務酒店經本院函詢後
    覆以：被告下榻我司飯店日期為110年1月16日約下午3時，
    當日入住房型為雅寓雙人房（一大床），且旅客住宿登記卡
    上所載之住房人數為2人（訴字卷第83頁），被告並均在住
    客防疫資訊卡上簽名，並填寫住宿日期即110年1月16日（訴
    字卷第85頁）。而原告於110年1月17日凌晨進入808號房內
    錄影蒐證時，被告乙○○裹著棉被從床上坐起，手臂處未見衣
    袖等節，業經本院於言詞辯論時勘驗屬實（訴字卷第184至1
    85頁），並有翻拍照片（訴字卷第255至257頁）為證，顯見
    被告於110年1月16日有同宿於臺北市神旺商務酒店808號房
    之行為。　
　⒉至原告雖又主張：被告另在房內為性交行為1次云云。然查，
    原告於110年1月17日凌晨進入808號房內錄影蒐證時，未見
    被告遺留相關跡證足認有性交行為，且被告丙○○當時身穿長
    袖短褲（訴字卷第255頁），原告復又不能提出其他證據以
    實其說，自難遽論被告有在房內為性交行為。　
　㈣不法侵害他人基於父、母、子、女或配偶關係之身分法益而
    情節重大者，被害人雖非財產上之損害，亦得請求賠償相當
    之金額，民法第195條第3項、第1項前段定有明文。又婚姻
    係以夫妻之共同生活為其目的，配偶應互相協力保持其共同
    生活之圓滿安全及幸福，而夫妻互守誠實，係為確保其共同
    生活之圓滿安全及幸福之必要條件，故應解為配偶因婚姻契
    約而互負誠實之義務，配偶之一方行為不誠實，破壞共同生
    活之圓滿安全及幸福者，即為違反因婚姻契約之義務而侵害
    他方之權利，最高法院55年度台上字第2053號判決可資參照
    。經查：
　⒈被告丙○○在中國大陸有與「阿楚」為性交行為1次，又被告在
    臺東縣有牽手、挽手、搭肩、摟腰，並同宿於煙燻貓民宿、
    璞草行旅民宿等行為，及在臺北市有同宿於神旺商務酒店80
    8號房之行為等節，已如前述，揆諸一般社會通常觀念，足
    認被告所為，係單獨及共同破壞原告婚姻生活之圓滿安全及
    幸福，揆諸前揭法律規定及判決意旨，自屬故意不法侵害原
    告基於配偶關係之身分法益而情節重大，原告就其所受非財
    產上損害向被告請求損害賠償，為有理由，應予准許。
　⒉被告固抗辯：被告牽手、挽手、搭肩、摟腰等行為僅係純粹
    友誼之表現云云，然依前揭勘驗筆錄及翻拍照片所示，被告
    牽手、挽手、搭肩、摟腰等行為均持續相當時間，被告乙○○
    並有數次將手放在被告丙○○臀部位置（訴字卷第183頁、第2
    45頁），殊與所謂純粹友誼之表現不合，被告所辯顯係事後
    卸責之詞，自非足採。又民法第1052條第1項將與配偶以外
    之人合意性交（第2款），與對他方為不堪同居之虐待（第3
    款）、以惡意遺棄他方在繼續狀態中（第5款）、意圖殺害
    他方（第6款）等有責行為並列，而為他方得向法院請求離
    婚之原因，足見我國民法對於有配偶者之性自主權本非全無
    限制，則被告泛稱：個人性自主決定權應優先於配偶權，自
    難逕認被告有何侵害配偶權可言云云，尚嫌速斷。至被告雖
    又抗辯：原告業已事前同意被告丙○○之行為云云，並提出原
    告與被告丙○○於109年9月2日對話之錄音譯文（訴字卷第133
    至141頁）為證，然原告固於該次對話中陳稱：「你如果要
    交往新的對象我不會管你」、「我都覺得你要談戀愛你要交
    往新對象，好」等語（訴字卷第137頁、第139頁），惟其係
    在強調並要求被告丙○○不得忽視對於女兒照顧之責任，此觀
    諸二人其後之對話均在討論照顧女兒之細節自明，殊難遽論
    原告有何事前同意被告丙○○侵害其配偶權之意思，併此敘明
    。
　⒊爰考量原告與丙○○婚姻期間之久暫（105年間結婚，並自109
    年間起分居），對於未成年子女之影響（育有1女），被告
    行為之態樣（被告丙○○與「阿楚」為性交行為，被告在臺東
    縣牽手、挽手、搭肩、摟腰，並同宿於煙燻貓民宿、璞草行
    旅民宿，被告在臺北市同宿於神旺商務酒店808號房），暨
    各自社會經濟狀況（兩造自述家庭工作情形，及依稅務電子
    閘門財產所得調件明細表所示之所得資料、財產資料均詳卷
    〈審訴字卷第117頁、第96頁、訴字卷第296頁、審訴字卷證
    物存置袋內〉）等一切情狀，酌定慰撫金就前揭本院得心證
    之理由㈠部分應以160,000元，就前揭本院得心證之理由㈡、㈢
    部分應以240,000元為適當，原告逾此範圍之請求則屬過高
    ，為無理由，應予駁回。
　⒋又被告係「故意」不法侵害原告基於配偶關係之身分法益而
    情節重大乙節，已如前述，則被告抗辯：如認被告丙○○係因
    「過失」而為侵權行為，被告丙○○另以其對原告之45,500元
    債權主張抵銷等語，即無再予審究之必要，併此敘明。
五、綜上所述，原告依依民法第184條、第185條之規定，請求：
    ㈠被告丙○○應給付原告160,000元，及自起訴狀繕本送達翌日
    即110年7月2日起至清償日止，按週年利率百分之五計算之
    利息；㈡被告應連帶給付原告240,000元，及自起訴狀繕本（
    最後）送達翌日即110年7月2日起至清償日止，按週年利率
    百分之五計算之利息（民法第229條第2項、第233條第1項前
    段、第203條參照），為有理由，應予准許；其逾此範圍之
    請求，則無理由，應予駁回。
六、本判決第1項、第2項均係所命給付之金額未逾500,000元之
    判決，爰依民事訴訟法第389條第1項第5款之規定，職權宣
    告假執行，並依同法第392條第2項之規定，職權宣告被告預
    供擔保得免為假執行，以期衡平。至原告敗訴部分，其假執
    行之聲請失所附麗，應予駁回。
七、訴訟費用負擔之依據：民事訴訟法第79條、第85條第1項但
    書、第2項。 　　
中　　華　　民　　國　　111 　年　　8 　　月　　26　　日
                  民事第五庭法  官  王耀霆
以上正本係照原本作成。
如對本判決上訴，須於判決送達後20日內向本院提出上訴狀。如
委任律師提起上訴者，應一併繳納上訴審裁判費。
中　　華　　民　　國　　111 　年　　8 　　月　　26　　日
                            書記官   陳莉庭